臺灣高等法院刑事判決
109年度上訴字第2205號
上  訴  人    
即  被  告   周萬基  



上列上訴人即被告因違反毒品危害防制條例案件，不服臺灣基隆
地方法院一０九年度訴字第一一九號，中華民國一０九年四月十四
日第一審判決（起訴案號：臺灣基隆地方檢察署一０八年度毒偵
字第二０五０號），提起上訴，本院判決如下：
    主  文
上訴駁回。
    理  由
一、依刑事訴訟法第三百五十條、第三百六十一條、第三百六十
    七條規定，不服地方法院之第一審判決而上訴者，須提出上
    訴書狀，並應敘述具體理由，為上訴必備之程式。倘已提出
    上訴理由，但所提非屬具體理由者，則由第二審法院以上訴
    不合法律上之程式，判決駁回。而所謂具體理由，必係依據
    卷內既有訴訟資料或提出新事證，指摘或表明第一審判決有
    何採證認事、用法或量刑等足以影響判決本旨之不當或違法
    ，而構成應予撤銷之具體事由，始克當之（例如：依憑證據
    法則具體指出所採證據何以不具證據能力，或依憑卷證資料
    ，明確指出所為證據證明力之判斷如何違背經驗、論理法則
    ）；倘僅泛言原判決認定事實錯誤、違背法令、量刑失之過
    重或輕縱，而未依上揭意旨指出具體事由，即與第二審上訴
    制度旨在請求第二審法院撤銷、變更第一審不當或違法之判
    決，以實現個案救濟之立法目的不合（最高法院九十七年度
    台上字第八九二號判決參照）。亦即所謂具體上訴理由：(
    一)須指出原判決有不當或違法之處；(二)須依據卷內既有
    訴訟資料或提出新事實、新證據為具體指摘；(三)所指判決
    不當、違法情形須實際上存在；(四)所指判決不當、違法情
    形須足以構成撤銷原判決之理由。
二、上訴人即被告周萬基上訴意旨略以：被告已深知施用毒品此
    舉不當，深感悔意，認定一審判決過重，提出上訴。
三、經核，原判決以被告於警、偵及原審均自白犯行，且其經警所採尿液送驗呈安非他命類與嗎啡陽性反應，復有海洛因一包及吸食器一組扣案足資佐證，認被告施用第一、二級毒品犯行事證均臻明確，依累犯，並審酌被告素行非屬良好，但本案均坦承犯行，態度尚佳，及其施用毒品僅戕害自身，及其國中畢業，任工廠管理員及家境小康等學經歷及家庭生活狀況一切情狀，分別量處徒刑四月及八月，認事用法均無違誤，量刑亦稱妥適。被告泛稱判決過重，揆諸前揭規定說明，難認屬具體上訴理由。乃本件上訴不合法律上程式，爰不經言詞辯論程序，逕予駁回。
四、據上論斷，應依刑事訴訟法第三百六十七條前段、第三百七
    十二條，判決如主文。
中　　華　　民　　國　一０九　年　  七　  月　  三  　日
                  刑事第四庭審判長法　官  陳筱珮
                                  法　官  羅郁婷
                                  法　官  陳玉雲
以上正本證明與原本無異。
施用第二級毒品部分不得上訴。
施用第一級毒品部分，如不服本判決，應於收受送達後20日內向
本院提出上訴書狀，其未敘述上訴之理由者並得於提起上訴後20
日內向本院補提理由書（均須按他造當事人之人數附繕本）「切
勿逕送上級法院」。
                                  書記官  蔡麗春
中　　華　　民　　國　一０九　年　  七　  月　  三  　日